臺灣高等法院刑事裁定
111年度聲字第3376號
聲  請  人  臺灣高等檢察署檢察官
受  刑  人
即  被  告  李星宜

                    籍設桃園市○○區○○路000號0樓（即桃園○○○○○○○○○）


上列聲請人因受刑人數罪併罰有二裁判以上，聲請定其應執行之
刑（聲請案號：臺灣高等檢察署111年度執聲字第1606號），本
院裁定如下：
    主  文
李星宜犯如附表所示各罪所處之刑，有期徒刑部分應執行有期徒
刑柒年貳月。
    理  由
一、聲請意旨略以：上列受刑人即被告李星宜（下稱被告）因毒
    品危害防制條例等數罪，先後經判決確定如附表所示，應依
    刑法第50條第1項第3款、第2項、第53條、第51條第5款規定
    ，定其應執行之刑，爰依刑事訴訟法第477條第1項聲請裁定
    等語。
二、按裁判確定前犯數罪者，併合處罰之。但有下列情形之一者
    ，不在此限：一得易科罰金之罪與不得易科罰金之罪。二得
    易科罰金之罪與不得易服社會勞動之罪。三得易服社會勞動
    之罪與不得易科罰金之罪。四得易服社會勞動之罪與不得易
    服社會勞動之罪；前項但書情形，受刑人請求檢察官聲請定
    應執行刑者，依第51條規定定之；數罪併罰，有二裁判以上
    者，依第51條之規定，定其應執行之刑；數罪併罰，分別宣
    告其罪之刑，宣告多數有期徒刑者，於各刑中之最長期以上
    ，各刑合併之刑期以下，定其刑期，但不得逾30年，刑法第
    50條第1項、第2項、第53條及第51條第5款定有明文。準此
    ，如被告所犯之數罪中有原得易科罰金之罪者，因與他罪合
    併定執行刑，於裁判前所犯數罪兼有得易科罰金、不得易科
    罰金之罪混合時，應繫乎被告之請求與否，而非不問被告之
    利益與意願，一律併合處罰之。又按數罪併罰中之一罪，依
    刑法規定得易科罰金，若因與不得易科之他罪併合處罰結果
    而不得易科罰金時，原所易科部分所處之刑，自亦無庸為易
    科折算標準之記載，此經司法院釋字第144 號解釋可參。再
    法律上屬於自由裁量之事項，有其外部性界限及內部性界限
    ，並非概無拘束，依據法律之具體規定，法院應在其範圍選
    擇為適當之裁判者，為外部性界限；而法院為裁判時，應考
    量法律之目的，及法律秩序之理念所在者，為內部性界限；
    法院為裁判時，二者均不得有所踰越。又刑事訴訟法第370
    條增訂第2項規定：「前項所稱刑，指宣告刑及數罪併罰所
    定應執行之刑。」及第3項規定：「第一項規定，於第一審
    或第二審數罪併罰之判決，一部上訴經撤銷後，另以裁定定
    其應執行之刑時，準用之。」已針對第二審上訴案件之定應
    執行之刑，明定有不利益變更禁止原則之適用，而分屬不同
    案件之數罪併罰，倘一裁判宣告數罪之刑，曾經定其執行刑
    ，再與其他裁判宣告之刑定其執行刑時，在法理上亦應同受
    此原則之拘束，亦即另定之執行刑，其裁量所定之刑期，不
    得較重於前定之執行刑加計後裁判宣告之刑之總和（最高法
    院103年度第14次刑事庭會議決議、103年度台抗字第707號
    、第674號裁定意旨參照）。
三、經查：
  ㈠本件被告因毒品危害防制條例等罪，分別經臺灣桃園地方法
    院及本院判決處如附表所示之刑，均經確定在案，有上開各
    判決書、本院被告前案紀錄表存卷可佐。又附表編號9、11
    至15所處罪刑係得易科罰金之罪刑、附表編號7、8、10所處
    罪刑為得易服社會勞動，與其餘附表所處罪刑係不得易科罰
    金之罪刑，固合於刑法第50條第1項但書之規定，惟被告已
    請求檢察官向法院聲請定其應執行刑，並於定應執行刑聲請
    書親自簽名及捺印，有該聲請書（見本院卷第17頁）附卷可
    參，本院自應依刑法第50條第2項之規定，依同法第51條規
    定定其應執行刑。
　㈡茲檢察官聲請定其應執行之刑，本院審核認其聲請為正當，
    應予准許，並審酌被告如附表各罪所示刑度之外部限制（總
    刑期為有期徒刑34年1月）；而其中⑴附表編號1至6所示之罪
    ，前經本院以111年度上訴字第1008號判決定應執行有期徒
    刑5年8月確定；⑵附表編號7至8所示之罪，前經臺灣桃園地
    方法院以110年度訴字第964號判決定應執行有期徒刑6月確
    定；⑶附表編號9至13所示之罪前經臺灣桃園地方法院以111
    年度聲字第1349號裁定應執行有期徒刑9月，再經本院111年
    度抗字第1092號駁回抗告確定；⑷附表編號14至15所示之罪
    前經臺灣桃園地方法院以111年度審簡字第27號判決定應執
    行有期徒刑8月確定；並考量被告所犯附表編號1至9、11至1
    5所示之罪，為販賣第二級毒品罪、轉讓禁藥罪、施用第一
    級、第二級毒品罪，該等犯罪罪質類似，基於持有毒品所為
    ，犯罪類型、行為態樣、動機相似，重複非難性高；然該附
    表編號10幫助犯洗錢防制法第14條第1項之洗錢罪與附表其
    餘所示之罪，分屬不同類別，其罪責、侵害法益、犯罪類型
    迥異，行為態樣、動機均不相同，重複非難性低；另審酌其
    所犯各罪之法律目的、被告違反之嚴重性、所犯數罪為整體
    非難評價，及貫徹刑法量刑公平正義理念之內部限制等，定
    其應執行之刑如主文所示。
  ㈢另本件被告所犯附表編號9、11至15所示之罪雖經法院判處得
    易科罰金之刑，但因與其餘附表編號所示不得易科罰金之刑
    合併定應執行刑，依上揭說明，自無庸再為易科罰金折算標
    準之諭知。
  ㈣至附表編號10所示之罪另諭知併科罰金新臺幣1萬元部分，並
    無數罪併罰須定其應執行刑之情形，應依其原宣告之刑執行
    之，併此敘明。　　　
據上論斷，應依刑事訴訟法第477條第1項，刑法第50條第1項但
書、第2項、第53條、第51條第5款，裁定如主文。　
中　　華　　民　　國　　111 　年　　10　　月　　28　　日
                  刑事第十一庭  審判長法  官  張江澤
                                      法  官  章曉文
                                      法  官  郭惠玲
以上正本證明與原本無異。
如不服本裁定，應於收受送達後五日內向本院提出抗告狀。
                                      書記官  湯郁琪
中　　華　　民　　國　　111 　年　　10　　月　　28　　日
附表：
編　　　　　號  1 2 3 罪　　　　　名  販賣第二級毒品罪 販賣第二級毒品罪 販賣第二級毒品罪 宣　　告　　刑  有期徒刑5年3月 有期徒刑5年3月 有期徒刑5年3月 犯　罪　日　期  110年1月24日 110年2月17日 110年3月5日 最　後 事實審 法　　院 本院    案　　號 111年度上訴字第1008號    判決日期 111年5月25日   確　定 判　決 法　　院 同上    案　　號 同上    確定日期 111年8月5日   

編　　　　　號  4 5 6 罪　　　　　名  販賣第二級毒品罪 販賣第二級毒品罪 販賣第二級毒品罪 宣　　告　　刑  有期徒刑5年3月 有期徒刑5年4月 有期徒刑5年4月 犯　罪　日　期  110年3月29、30日 110年1月13、14日 110年2月22日 最　後 事實審 法　　院 本院    案　　號 111年度上訴字第1008號    判決日期 111年5月25日   確　定 判　決 法　　院 同上    案　　號 同上    確定日期 111年8月5日   

編　　　　　號  7 8 9 罪　　　　　名  藥事法第83條第1項之轉讓禁藥罪 藥事法第83條第1項之轉讓禁藥罪 施用第二級毒品罪 宣　　告　　刑  有期徒刑4月 有期徒刑4月 有期徒刑2月 犯　罪　日　期  110年4月2日 110年4月7日 110年1月7日 最　後 事實審 法　　院 臺灣桃園地方法院  臺灣桃園地方法院  案　　號 110年度訴字第964號  110年度桃簡字 第745號  判決日期 111年2月14日  110年6月30日 確　定 判　決 法　　院 同上  同上  案　　號 同上  同上  確定日期 111年4月12日  110年8月3日 

編　　　　　號  10 11 12 罪　　　　　名  幫助犯洗錢防制法第14條第1項之洗錢罪 施用第一級毒品罪 施用第二級毒品罪 宣　　告　　刑  有期徒刑2月 併科新臺幣10000元 有期徒刑5月 有期徒刑1月 犯　罪　日　期  109年11月27日 110年2月4日 110年2月4日 最　後 事實審 法　　院 臺灣桃園地方法院 臺灣桃園地方法院   案　　號 110年度審簡字 第534號 110年度審簡字第482號   判決日期 110年11月26日 110年12月30日  確　定 判　決 法　　院 同上 同上   案　　號 同上 同上   確定日期 110年12月28日 111年2月7日  

編　　　　　號  13 14 15 罪　　　　　名  施用第二級毒品罪 施用第一級毒品罪 施用第二級毒品罪 宣　　告　　刑  有期徒刑2月 有期徒刑6月 有期徒刑3月 犯　罪　日　期  110年4月26日 110年4月13日 110年4月14日 最　後 事實審 法　　院 臺灣桃園地方法院 臺灣桃園地方法院   案　　號 110年度壢簡字 第1248號 111年度審簡字第27號   判決日期 111年1月3日 111年4月8日  確　定 判　決 法　　院 同上 同上   案　　號 同上 同上   確定日期 111年2月8日 111年5月26日